臺灣宜蘭地方法院刑事判決
111年度易字第51號
公  訴  人  臺灣宜蘭地方檢察署檢察官
被      告  張淑娟


上列被告因竊盜案件，經檢察官提起公訴（110年度偵字第8636
號），被告於本院準備程序進行中，就被訴事實為有罪之陳述，
經本院告知簡式審判程序意旨，並聽取公訴人、被告之意見後，
裁定改依簡式審判程序審理，並判決如下：
    主  文
張淑娟犯侵入住宅竊盜罪，累犯，處有期徒刑柒月。
未扣案之犯罪所得新臺幣壹仟元沒收，於全部或一部不能沒收或
不宜執行沒收時，追徵其價額。
    犯罪事實
一、張淑娟前於民國99年間因詐欺案件，經本院以99年度易字第
    531號刑事判決判處有期徒刑三月、三月、二月、三月、二
    月，應執行有期徒刑一年確定；復於100年間復因詐欺案件
    ，經本院以100年度簡字第39號刑事簡易判決判處有期徒刑
    二月、二月、二月，應執行有期徒刑五月確定；另於100年
    間因竊盜案件，經本院以100年度簡字第81號刑事簡易判決
    判處有期徒刑三月確定；再於100年間因詐欺案件，經本院
    以100年度易字第578號刑事判決判處有期徒刑三月確定；又
    於100年間因詐欺等案件，經本院以100年度易字第550號刑
    事判決判處有期徒刑四月、三月、四月、三月、三月、六月
    、五月，應執行有期徒刑一年十月確定；前揭各罪復經本院
    以101年度聲字第209號刑事裁定分別定應執行有期徒刑二年
    四月、一年二月確定，經接續執行後，於102年2月5日縮短
    刑期假釋出監，嗣經撤銷假釋於104年12月14日入監執行殘
    刑一年二月二十一日，於106年3月3日執行完畢（構成累犯
    ）。詎張淑娟仍不知悔改，竟基於意圖為自己不法所有之竊
    盜犯意，於110年9月12日上午11時30分許，騎乘車牌號碼00
    0-0000號普通重型機車行經張文章位於宜蘭縣○○鄉○○路000○
    00號住處前，見該處一樓大門疏未上鎖，遂將機車停妥後前
    往該處，徒手打開未上鎖之一樓大門後侵入張文章住處，徒
    手竊取張文章所有置放於二樓房間之褐色衣服一件及一樓房
    間零錢罐內之零錢新臺幣（下同）一千元，得手後即行騎乘
    前揭機車離去。嗣張文章發現遭竊後報警，經警方調閱現場
    及道路監視器畫面後發現張淑娟所騎乘之車牌號碼000-0000
    號普通重型機車涉有重嫌，遂持本院核發之搜索票前往當時
    張淑娟位宜蘭縣○○鄉○○路000巷0號住處執行搜索，並將張淑
    娟帶返回所製作筆錄，張淑娟遂交付前揭竊 得之褐色衣服1
    件予警方查扣，因而循線查悉上情。
二、案經張文章訴由宜蘭縣政府警察局宜蘭分局報請臺灣宜蘭地
    方檢察署檢察官偵查後提起公訴，被告於本院準備程序進行
    中，就被訴事實為有罪之陳述，經裁定改依簡式審判程序審
    理。
    理  由
壹、程序部分：
    本件被告張淑娟所犯係死刑、無期徒刑、最輕本刑為三年以
    上有期徒刑以外之罪，其於審理中就被訴事實為有罪之陳述
    ，經本院告知簡式審判程序之旨，並聽取公訴人、被告之意
    見後，依刑事訴訟法第二百七十三條之一第一項規定，裁定
    進行簡式審判程序並為審理判決，且依刑事訴訟法第二百七
    十三條之二、第一百五十九條第二項之規定，不適用第一百
    五十九條第一項關於排除傳聞證據、第一百六十一條之二關
    於當事人、代理人、辯護人或輔佐人就證據調查之範圍、次
    序及方法表示意見之規定、第一百六十一條之三關於調查被
    告自白的限制之規定、第一百六十三條之一關於聲請調查證
    據的程式之規定、第一百六十四條至第一百七十條關於證據
    調查方法等傳聞法則有關限制證據能力之相關規定，合先敘
    明。
貳、認定被告犯罪所憑證據及論罪科刑部分：
一、認定犯罪事實所憑證據及理由：
    上開犯罪事實，業據被告於警詢、偵查及本院審理中坦承不
    諱（見警詢卷第1至3頁、偵查卷第25至26頁、本院卷第54頁
    、第61至63頁），核與證人即告訴人張文章於警詢、偵查中
    證述情節相符（見警詢卷第4至7頁、偵查卷第25至26頁），
    並有搜索票、宜蘭縣政府警察局宜蘭分局搜索扣押筆錄、扣
    押物品目錄表各2份、告訴人領回失竊之褐色衣服一件所出
    具之贓物認領保管單、車輛詳細資料報表各1紙、現場照片8
    幀、現場及道路監視器畫面翻拍照片6幀在卷可佐（見警詢
    卷第8至27頁），足徵被告前開自白核與事實相符。本件事
    證明確，被告侵入住宅竊盜犯行堪以認定，應予依法論科。
二、論罪部分：
（一）按刑法第三百二十一條第一項第一款之侵入住宅或有人居
      住之建築物竊盜罪，其所謂「住宅」，乃指人類日常居住
      之場所而言，而所謂「有人居住之建築物」，雖不以行竊
      時居住之人即在其內為必要，但必須通常為人所居住之處
      所，始足當之（最高法院76年臺上字第2972號、47年臺上
      字第859號判例要旨參照）。是核被告所為，係犯刑法第
      三百二十一條第一項第一款之侵入住宅竊盜罪。
（二）被告有如犯罪事實欄所載之犯罪科刑及執行情形，於106
      年3月3日執行完畢，有臺灣高等法院被告前案紀錄表在卷
      足稽，其於受徒刑執行完畢後，五年內再犯有期徒刑以上
      之本件竊盜犯行，符合刑法第四十七條第一項所規定之累
      犯，又參酌司法院大法官會議第七七五號解釋意旨，審酌
      被告本案與前開所為之各次犯罪，同有竊盜罪，顯見其就
      相同之竊盜罪具特別惡性，刑罰之反應力薄弱，自應依前
      開累犯之規定加重其刑。
（三）爰以行為人之責任為基礎，審酌被告前已有多次竊盜、多
      次詐欺、違反毒品危害防制條例、藥事法等前科紀錄，素
      行非佳（累犯部分不重複評價），有臺灣高等法院被告前
      案紀錄表在卷可稽，詎仍未知警惕，未思以己力賺取所需
      ，圖不勞而獲，侵入他人住處竊取財物，嚴重侵害告訴人
      之財產權，所為實值非難，並考量被告犯罪之動機、目的
      及手段及所竊得之財物價值，僅返回部分竊得之褐色衣服
      一件予告訴人，且迄今仍未賠償告訴人之損失，對告訴人
      財產法益所生之損害及社會治安所生危害之程度，兼衡其
      國小畢業之智識程度，從事水果批發工作、家中有母親、
      姐姐、外甥女、子女已經成年未同住、經濟狀況勉持之家
      庭生活狀況（均本院審理中自陳），暨犯後坦承犯行之犯
      後態度等一切情狀，及被告有累犯應加重其刑情形 ，量
      處如主文所示之刑。
參、沒收部分：
一、按「任何人都不得保有犯罪所得」係普世基本法律原則，為
    貫徹剝奪不法利得以打擊不法、防止犯罪之目的，修正後刑
    法第三十八條之一第一項前段、第三項、第五項分別規定「
    犯罪所得，屬於犯罪行為人者，沒收之」、「前二項之沒收
    ，於全部或一部不能沒收或不宜執行沒收時，追徵其價額」
    、「犯罪所得已實際合法發還被害人者，不予宣告沒收」。
    是以，未扣案屬於犯罪行為人支配管領之犯罪所得，除已實
    際合法發還被害人者外，概應予沒收。
二、經查，被告竊得之褐色衣服一件，為被告之犯罪所得，業經
    警方查扣，並發還予告訴人具領，有告訴人領回失竊之褐色
    衣服一件所出具之贓物認領保管單1紙足憑，是該犯罪所得
    既已實際合法發還被害人，依刑法第三十八條之一第五項規
    定，爰不予宣告沒收。
三、另被告竊得之現金1000元，屬於被告所有之犯罪所得，迄今
    尚未返還予告訴人，為避免被告無端坐享犯罪所得，且經核
    本案情節，宣告沒收並無過苛之虞，是應依刑法第三十八條
    之一第一項前段、第三項之規定諭知沒收，於全部或一部不
    能沒收或不宜執行沒收時，追徵其價額。
據上論斷，應依刑事訴訟法第二百八十四條之一、第二百七十三
條之一第一項、第二百九十九條第一項前段，刑法第三百二十一
條第一項第一款、第四十七條第一項、第三十八條之一第一項前
段、第三項、第五項，刑法施行法第一條之一第一項，判決如主
文。
本案經檢察官郭欣怡提起公訴，檢察官劉憲英到庭執行職務。
中    華    民    國    111    年     3    月    7    日
                刑事第四庭  法  官  林惠玲
以上正本證明與原本無異。
如不服本判決應於收受本判決後20日內向本院提出上訴書狀，並
應敘述具體理由。若未敘述理由者，應於上訴期間屆滿後20日內
向本院補提理由書狀(均須按他造當事人之人數附繕本)。
                            書記官  陳蒼仁
中    華    民    國    111    年     3    月    7    日
附錄本案論罪科刑之法條：
中華民國刑法第三百二十一條
犯前條第一項、第二項之罪而有下列情形之一者，處六月以上五
年以下有期徒刑，得併科五十萬元以下罰金：
一、侵入住宅或有人居住之建築物、船艦或隱匿其內而犯之。
二、毀越門窗、牆垣或其他安全設備而犯之。
三、攜帶兇器而犯之。
四、結夥三人以上而犯之。
五、乘火災、水災或其他災害之際而犯之。
六、在車站、港埠、航空站或其他供水、陸、空公眾運輸之舟、
    車、航空機內而犯之。
前項之未遂犯罰之。